ja: ホイルマウントインターフェース: ディープタトル; ミニタトル; ペデスタル; プレート/トラック; パワーボックス; スライドトラック; タトル; タトルアダプター; USボックス; その他
bg-BG: Интерфейс за монтаж на крилото: Deep Tuttle; Mini Tuttle; Педестал; Планка/Релса; Power Box; Плъзгаща се релса; Tuttle; Tuttle адаптер; US Box; Друг
sl-SI: Vmesnik za montažo hidrokrila: Deep Tuttle; Mini Tuttle; Podstavek; Plošča/tirnica; Power Box; Drsna tirnica; Tuttle; Adapter Tuttle; US Box; Drugo
de: Foil-Montagefläche: Deep Tuttle; Mini Tuttle; Pedestal; Platte/Schiene; Power Box; Gleitschiene; Tuttle; Tuttle-Adapter; US Box; Sonstiges
nb: Monteringsgrensesnitt for foil: Deep Tuttle; Mini Tuttle; Pidestall; Plate/skinne; Power Box; Glideskinne; Tuttle; Tuttle-adapter; US Box; Annet
ro-RO: Interfața de montare a foliei: Deep Tuttle; Mini Tuttle; Piedestal; Placă/Șină; Power Box; Șină glisantă; Tuttle; Adaptor Tuttle; US Box; Altele
vi: Giao diện lắp đặt cánh ngầm: Deep Tuttle; Mini Tuttle; Bệ; Tấm gắn/Rãnh trượt; Power Box; Rãnh trượt; Tuttle; Bộ chuyển đổi Tuttle; US Box; Khác
it: Interfaccia di montaggio del foil: Deep Tuttle; Mini Tuttle; A piastra; A piastra/Su binario; Power Box; Binario scorrevole; Tuttle; Adattatore Tuttle; US Box; Altro
tr: Foil montaj arayüzü: Derin Tuttle; Mini Tuttle; Pedestal; Plaka/Kızak; Power Box; Kayar Kızak; Tuttle; Tuttle Adaptörü; US Box; Diğer
fr: Interface de montage de feuille: Deep Tuttle; Mini Tuttle; Platine; Platine / Rail; Power Box; Rail coulissant; Tuttle; Adaptateur Tuttle; US Box; Autre
zh-TW: 水翼安裝介面: Deep Tuttle; Mini Tuttle; 底座; 安裝板/軌道; Power Box; 滑軌; Tuttle; Tuttle 轉接器; US Box; 其他
en: Foil mounting interface: Deep Tuttle; Mini Tuttle; Pedestal; Plate/Track; Power Box; Slide Track; Tuttle; Tuttle Adapter; US Box; Other
da: Monteringsgrænseflade for folie: Deep Tuttle; Mini Tuttle; Pedestal; Plade/skinne; Power Box; Glideskinne; Tuttle; Tuttle-adapter; US Box; Andet
lt-LT: Sparno montavimo sąsaja: „Deep Tuttle“; „Mini Tuttle“; Pjedestalas; Plokštė / bėgelis; „Power Box“; Slankusis bėgelis; „Tuttle“; „Tuttle“ adapteris; „US Box“; Kita
ko: 포일 장착 인터페이스: 딥 터틀; 미니 터틀; 페데스탈; 플레이트/트랙; 파워 박스; 슬라이드 트랙; 터틀; 터틀 어댑터; US 박스; 기타
hu: Fólia rögzítési felülete: Deep Tuttle; Mini Tuttle; Talp; Lemez/sín; Power Box; Csúszósín; Tuttle; Tuttle adapter; US Box; Egyéb
th: พื้นผิวการติดตั้งฟอยล์: ดีพทัตเทิล; มินิทัตเทิล; ฐานยึด; แผ่นเพลต/ราง; พาวเวอร์บ็อกซ์; รางเลื่อน; ทัตเทิล; อะแดปเตอร์ทัตเทิล; US Box; อื่นๆ
sk-SK: Montážne rozhranie fólie: Deep Tuttle; Mini Tuttle; Pedestal; Platnička/koľajnička; Power Box; Posuvná koľajnička; Tuttle; Adaptér Tuttle; US Box; Iné
pl: Technika mocowania folii: Deep Tuttle; Mini Tuttle; Pedestal; Plate / Track; Power Box; Slide Track; Tuttle; Adapter Tuttle; US Box; Inny
pt-BR: Interface de montagem de folha metálica: Deep Tuttle; Mini Tuttle; Pedestal; Placa/Trilho; Power Box; Trilho deslizante; Tuttle; Adaptador Tuttle; US Box; Outro
el: Διεπαφή στερέωσης φύλλου: Deep Tuttle; Mini Tuttle; Pedestal; Plate/Track; Power Box; Slide Track; Tuttle; Προσαρμογέας Tuttle; US Box; Άλλο
fi: Kantosiiven kiinnitysliittymä: Deep Tuttle; Mini Tuttle; Jalusta; Levy/kisko; Power Box; Liukukisko; Tuttle; Tuttle-sovitin; US Box; Muu
zh-CN: 水翼安装接口: 加深 Tuttle 盒 (Deep Tuttle); 迷你 Tuttle 安装座; 底座; 安装板/滑轨; Power Box 系统; 滑动滑轨; Tuttle 安装座; Tuttle 适配器; US Box 系统; 其他
hr-HR: Sučelje za montažu foila: Deep Tuttle; Mini Tuttle; Postolje; Ploča / tračnica; Power Box; Klizna tračnica; Tuttle; Tuttle adapter; US Box; Ostalo
nl: Bevestigingsinterface folie: Deep Tuttle; Mini Tuttle; Pedestal; Plate/Track; Power Box; Slide Track; Tuttle; Tuttle-adapter; US Box; Overige
es: Interfaz de montaje de aluminio: Deep Tuttle; Mini Tuttle; Pedestal; Placa/riel; Power Box; Riel deslizante; Tuttle; Adaptador Tuttle; US Box; Otro
ru: Интерфейс крепления фойла: Deep Tuttle; Mini Tuttle; Пьедестал; Plate / Track; Power Box; Slide Track; Tuttle; Адаптер Tuttle; US Box; Другое
pt-PT: Interface de montagem do foil: Deep Tuttle; Mini Tuttle; Pedestal; Placa/calha; Power Box; Calha deslizante; Tuttle; Adaptador Tuttle; US Box; Outro
sv: Foliefäste – gränssnitt: Deep Tuttle; Mini Tuttle; Pedestal; Platta/skena; Power Box; Glidskena; Tuttle; Tuttle-adapter; US Box; Övrigt
cs: Rozhraní pro upevnění křídla: Deep Tuttle; Mini Tuttle; Pedestal; Plate/Track; Power Box; Slide Track; Tuttle; Tuttle Adapter; US Box; Ostatní